最　高　行　政　法　院　裁　定
　　　　　　　　　　　　　　　　　　 94年度裁字第02176號
上　訴　人　丙○○
訴訟代理人　乙○○
被 上訴 人　勞工保險局
代　表　人　甲○
上列當事人間因勞保事件，上訴人對於中華民國93年4月21日臺
北高等行政法院92年度訴字第1855號判決，提起上訴。本院裁定
如下：
　　主　文
上訴駁回。
上訴審訴訟費用由上訴人負擔。
　　理　由
一、按對於高等行政法院判決上訴，非以其違背法令為理由，不
    得為之，行政訴訟法第242條定有明文。是對於高等行政法
    院判決上訴，若未具體說明原判決違背何項法令、不適用或
    如何適用不當之具體情事，即非主張原判決違背法令以為上
    訴理由，其上訴不應准許。
二、本件上訴人前以其長期從事遺體處理工作，造成左手及左下
    肢組織壞死合併綠膿桿菌感染及皮膚壞死，於民國（下同）
    88年1月20日檢據申請職業病傷病給付經被上訴人審查，以
    其所患係外傷引起，不得視為職業病，於88年8月12日以保
    給字第6029776號書函核定所請職業病傷病給付應按普通傷
    害核給傷病給付在案。嗣上訴人以其長時間從事遺體處理等
    工作，導致身體皮膚嚴重感染病變，左上肢及左下肢組織壞
    死合併細菌感染，依勞工保險條例第36條規定，於91年2月2
    2日檢據申請2年職業病傷病給付。案經被上訴人審查，以上
    訴人所患非職業病，乃於91年6月3日以保給傷字第09160350
    750號函否准所請職業病傷病給付。上訴人不服，遂循序提
    起本件行政訴訟。其上訴意旨略以：（一）上訴人在職期間
    即有四肢皮膚病變，有原投保單位（殯葬管理所）之證明為
    證。勞委會北區勞動檢查所於勞動檢查時，當日值班之2位
    殯殮師（為上訴人之同事），都有感染同樣之皮膚病變，（
    當年殯儀館共有5位相同工作者），而中華民國職業病認定
    案例中，極少有雇主自願認定所屬勞工病變為職業病，並且
    歷任所長都認為是職業病，對於上訴人提出之訴證，原判決
    全然不予採納，上訴人對此駁回之判決難以信服。（二）被
    上訴人之答辯並非事實，上訴人於87年颱風天滑倒及罹患糖
    尿病皆為事後發生之事。上訴人於80年間感染皮膚病變 (俗
    稱屍毒)，81年間有皮膚病就醫紀錄，依據一般就醫之常理
    而言，不會有醫師會輕易或主動開出病人之病症與工作之因
    果關係。上訴人87年因病遭非法解雇，繼為原單位之臨時工
    ，致颱風天滑倒，至基隆礦工醫院及其他醫院等不斷就醫或
    住院。當時至今所有的醫師於看診時都會問及上訴人之皮膚
    病和上訴人從事何種工作，而上訴人及家屬都有告知醫師，
    上訴人為殯殮工人及其工作內容，但從來沒有一位醫師會有
    這種醫療記錄。直到90年，到林口長庚醫院職業病門診中，
    羅錦泉醫生才開出上訴人的皮膚病變與從事殯葬業之工作有
    相當因果關係，故被上訴人應核給上訴人職業病傷病給付，
    為此請廢棄原判決，並撤銷原處分及訴願決定等語。查上訴
    人所述並未具體說明原判決違背何項法令、不適用或如何適
    用不當之具體情事，依前開規定及說明，上訴人即非主張原
    判決違背法令以為上訴理由，其上訴為不合法，應予駁回。
三、依行政訴訟法第249條第1項前段、第104條、民事訴訟法第
    95條、第78條，裁定如主文。
中　　華　　民　　國　　94　　年　　10　　月　　20　　日
                  第一庭審判長法  官　葉  振  權
                              法  官　陳  秀  美
                              法  官　劉  鑫  楨
                              法  官　吳  明  鴻
                              法  官　梁  松  雄
以  上  正  本  證  明  與  原  本  無  異
中　　華　　民　　國　　94　　年　　10　　月　　21　　日
　　　　　　　　　　　　　　　書記官　郭　育　玎
